# 孙公司年初未分配利润的抵消

提问人：ppqqqqpp 时间：2016-01-20 16:18:20
2015 年 7 月，A收购B，B成为A的全资子公司B，此时，B有全资子公司C，C为B在 2012 年投资设立。A收购C为非同一控制下合并。我想问下，在编制 2015 年度合并报表是，B公司的年初未分配利润（ 7 月的年初未分配利润）在合并抵消分录的时候抵消了，那孙公司C的年初未分配利润（ 7 月的年初未分配利润）怎么抵消的额呢？如何编制抵消分录的？

回答人：chenyiwei
此处被收购方是B和C组成的合并体，纳入A的合并报表的实际上是B+C的合并报表，以合并报表为基础进行抵销处理即可。

提问人：ppqqqqpp 时间：2016-01-20 18:55:19
陈老师，就是说抵消的时候以B+C的合并报表为基础，但是在母公司单体报表上长期股权投资下应该是对B公司的投资。在新三板和IPO时，对于孙公司的披露和核查和对子公司较简单吗？

回答人：chenyiwei
没有规定可以更简单，还是取决于该孙公司的规模及其所从事业务的风险程度。